---
title: "Ejercicios sobre LaTex, R y Markdown"
author: "Nicolás Barceló"
date: "11/11/2020"
output: pdf_document
---

```{r setup, include=FALSE}
knitr::opts_chunk$set(echo = TRUE)
library(knitr)
```

## Instrucciones

En primer lugar, debéis reproducir este documento tal cual está. Necesitaréis instalar MiKTeX y Texmaker.

A continuación de cada pregunta, tenéis que redactar vuestras respuestas de manera correcta y argumentada,
indicando qué hacéis, por qué, etc. Si se os pide utilizar instrucciones de `R`, tendréis que mostrarlas todas en
chunks.

El objetivo de esta tarea es que os familiaricéis con los documentos Markdown, las fórmulas en \LaTeX y los
chunks de `R`. Y, de lo más importante, que os acostumbréis a explicar lo que hacéis en cada momento.

## Preguntas

### Pregunta 1

Realizad los siguientes productos de matrices siguiente en `R`:

$$A \cdot B$$
$$B \cdot A$$
$$(A \cdot B)^t$$
$$B^t \cdot A$$
$$(A \cdot B)^{-1}$$
$$A^{-1} \cdot B^t$$
donde:

$$
A = \left(
\begin{array}{cccc}
1 & 2 & 3 & 4 \\
4 & 3 & 2 & 1 \\
0 & 1 & 0 & 2 \\
3 & 0 & 4 & 0
\end{array}
\right)
\ \ \ \ \ \ \ \ \
B = \left(
\begin{array}{cccc}
4 & 3 & 2 & 1 \\
0 & 3 & 0 & 4 \\
1 & 2 & 3 & 4 \\
0 & 1 & 0 & 2
\end{array}
\right)
$$

Finalmente, escribe haciendo el uso de \LaTeX el resultado de los dos primeros productos de forma adecuada.

```{r eval=FALSE, include=FALSE}
A = rbind(c(1,2,3,4), c(4,3,2,1), c(0,1,0,2), c(3,0,4,0))
B = rbind(c(4,3,2,1), c(0,3,0,4), c(1,2,3,4), c(0,1,0,2))
A %*% B
B %*% A
```


$$ A \cdot B = \left(
\begin{array}{rrrr}
7 & 19 & 11 & 29 \\
18 & 26 & 14 & 26 \\
0 & 5 & 0 & 8 \\
16 & 17 & 18 & 19
\end{array}
\right) $$

$$ B \cdot A = \left(
\begin{array}{rrrr}
19 & 19 & 22 & 23 \\
24 & 9 & 22 & 3 \\
21 & 11 & 23 & 12 \\
10 & 3 & 10 & 1
\end{array}
\right) $$


### Pregunta 2

Considerad en un vector los números de vuestro DNI y llamadlo dni. Por ejemplo, si vuestro DNI es 54201567K, vuestro vector será

$$dni = (5,4,2,0,1,5,6,7)$$
Definid el vector en `R`. Calculad con `R` el vector dni al cuadrado, la raíz cuadrada del vector `dni` y, por último,
la suma de todas las cifras del vector dni.
Finalmente, escribid todos estos vectores también a \LaTeX

```{r}
dni = c(5,4,2,0,1,5,6,7)
dni^2
sqrt(dni)
sum(dni)
```
$$dni^2 = (25,16,4,0,1,25,36,49)$$
$$sqrt(dni) = (2.236068, 2.000000, 1.414214, 0.000000, 1.000000, 2.236068, 2.449490 2.645751)$$
$$sum(dni) = 30$$

### Pregunta 3

Considerad el vector de las letras de vuestro nombre y apellido. Llamadlo name. Por ejemplo, en mi caso sería

$$nombre = (M, A, R, I, A, S, A, N, T, O, S)$$
Definid dicho vector en `R`. Calculad el subvector que solo contenga vuestro nombre. Calculad también el
subvector que contenga solo vuestro apellido. Ordenadlo alfabéticamente. Cread una matriz con este vector.
Redactad todos vuestros resultados y utilizad \LaTeX cuando pertoque

```{r}
name = c("N","I","C","O","L","A","S","B","A","R","C","E","L","O")
nombre = name[1:7]
nombre
apellido = name[8:14]
apellido
sort(name)
M = rbind(name)
M
```

