---
title: "Tarea tema 6"
author: "Nicolás Barceló"
date: "15/12/2020"
output: html_document
---

# TAREA TEMA 6

## Cargamos la librería `MASS`

```{r}
library(MASS)
```

## Pregunta 1

Utiliza str() y head() para explorar la estructura, y con help(), mirar el significado de cada variable.

```{r}
str(birthwt)
```

```{r}
head(birthwt)
```

## Pregunta 2

Calcula una tabla de frecuencias relativas marginales de los pares (raza de la madre, peso inferior a 2.5 kg o no) que permita ver si la raza de la madre influye en el peso del bebé.

```{r}
prop.table(table(birthwt$race, birthwt$low))
```


## Pregunta 3

Dibuja un diagrama de mosaico de la tabla del ejercicio anterior.

```{r}
plot(prop.table(table(birthwt$race, birthwt$low)),
     main = "Gráfico mosaico freq rel raza/peso",
     xlab = "Raza", ylab = "Peso")
```


## Pregunta 4

Dibuja un diagrama bidimensional de barras, con las barras organizadas en bloques, que permita visualizar la información de los ejercicios anteriores. Aprovecha para nombres adecuados a los bloques, colores a las barras, y añadir una leyenda que explique qué representa cada barra.

```{r}
barplot(prop.table(table(birthwt$race, birthwt$low)), beside = TRUE,
        names=c("Peso normal", "Peso inferior"),
        col = c("white", "yellow", "black"),
        legend.text = c("blanca", "oriental", "negra"), 
        ylim = c(0, 0.45))
```



## Pregunta 5

¿Se puede obtener alguna conclusión de la tabla y el diagrama de barras anterior? Argumenta tu respuesta

La incidencia del peso inferior es menor para todas las razas, pero con mucha más frecuencia de peso normal para la raza blanca.

## Pregunta 6

Repite los cuatro ejercicios anteriores para los pares (madre fumadora o no, peso inferior a 2.5 kg o no) y para los pares (madre hipertensa o no, peso inferior a 2.5 kg o no.

```{r}
prop.table(table(birthwt$smoke, birthwt$low))

plot(prop.table(table(birthwt$smoke, birthwt$low)),
     main = "Gráfico mosaico freq rel fumar/peso inferior",
     xlab = "Fuma", ylab = "Peso inferior")

barplot(prop.table(table(birthwt$smoke, birthwt$low)), beside = TRUE,
        names=c("Peso normal", "Peso inferior"),
        legend.text = c("No fuma", "Fuma"),
        col = c("yellow", "lightblue"),
        ylim = c(0, 0.55))
```

```{r}
prop.table(table(birthwt$ht, birthwt$low))

plot(prop.table(table(birthwt$ht, birthwt$low)),
     main = "Gráfico mosaico freq rel hipertensión/peso inferior",
     xlab = "Hipertensa", ylab = "Peso inferior")

barplot(prop.table(table(birthwt$ht, birthwt$low)), beside = TRUE,
        names=c("Peso normal", "Peso inferior"),
        legend.text = c("No hipertensa", "Hipertensa"), 
        col = c("yellow", "lightblue"),
        ylim = c(0, 0.75))
```


## Pregunta 7

Calcula una tabla de frecuencias relativas marginales de las ternas (raza de la madre, madre fumadora o no, peso inferior a 2.5 kg o no) que permita ver si la raza de la madre y su condición de fumadora o no fumadora influyen en el peso del bebé.

```{r}
prop.table(table(birthwt$race, birthwt$smoke, birthwt$low))
```


## Pregunta 8

Dibuja un diagrama de mosaico de la tabla del ejercicio anterior.

```{r}
plot(prop.table(table(birthwt$race, birthwt$smoke, birthwt$low)),
     main = "Gráfico mosaico freq rel raza/fumadora/peso")
```

