---
title: "Tarea DataFrames"
author: "Nicolás Barceló"
date: "27/11/2020"
output: html_document
---

## Tarea dataframes

### Pregunta 1

¿Cuantos deportistas aparecen en el data frame?

```{r}
df = read.csv("http://winterolympicsmedals.com/medals.csv")
head(df)
# str(df)


nrow(df)
```

### Pregunta 2

¿Cuantos han ganado medallas de oro, cuantos de plata y cuantos de bronce?

```{r}
nrow(subset(df, Medal == "Gold"))
nrow(subset(df, Medal == "Silver"))
nrow(subset(df, Medal == "Bronze"))
```

### Pregunta 3

¿En cuantos lugares se han hecho olimpiadas de invierno?

```{r}
nlevels(df$City)
```

### Pregunta 4

¿Cuantos hombres y cuantas mujeres hay?

```{r}
nrow(subset(df, Event.gender == "M"))
nrow(subset(df, Event.gender == "W"))
```
### Pregunta 5

¿En qué año participaron más deportistas?

```{r}
df[,9] = 1
aggregate(V9~Year, data = df, FUN = sum, na.rm = TRUE)
```
### Pregunta 6
El campo NOC indica el país del ganador de la medalla. ¿Qué país puede presumir de haber ganado más medallas de oro en los juegos de invierno entre 1960 y 1996?

```{r}
df2 = subset(df, Year >= 1960 & Year <= 1996 & Medal == "Gold")
df2[,8] =1
df2$Medal = as.integer(df2$Medal)
aggregate(Medal~NOC, data = df2, FUN = sum, na.rm = TRUE)
```

